# 陈版，有关建设资金会计处理

提问人：孤帆残影 时间：2019-04-09 10:09:15
公司为一般企业，因为仓库前路面形成坑洼，要求各公司（十家企业）出资修建道路，请问该笔支出应该如何会计处理？（政府下了工程改造函要求筹集建设资金）是否可以税前扣除？

回答人：chenyiwei
如果该路为公共道路，则企业根据政府要求支出的修路资金，应直接作为营业外支出列支。能否税前扣除的问题可能具有较大的不确定性，建议咨询税务专业人士意见。

提问人：孤帆残影 时间：2019-04-11 15:23:57
谢谢，陈版，是否可以作为捐赠或填列什么二级明细？

回答人：chenyiwei
可以作为捐赠支出。